【裁判字號】    89,訴,1513
【裁判日期】    891026
【裁判案由】    電信法等
【裁判全文】
臺灣板橋地方法院刑事判決                        八十九年度訴字第一五一三號
    公  訴  人  臺灣板橋地方法院檢察署檢察官
    被      告  乙○○
右列被告因電信法等案件，經檢察官提起公訴（八十九年度偵字第九二二五號），本
院判決如左：
    主  文
乙○○行使偽造私文書，足以生損害於他人，累犯，處有期徒刑壹年肆月。
偽造之中華電信股份有限行動電話業務租用申請表上之「甲○○」署押貳枚及行動電
話ＳＩＭ卡（門號為0000000000號）壹張均沒收。
    事  實
一、乙○○前於民國八十六年、八十七年間，先後觸犯竊盜罪、槍砲彈藥刀械管制條
    例案件，分別經本院判處有期徒刑一年、三月確定，經合併定執行刑為一年二月
    ，於八十八年一月二十一日入監執行，於八十八年六月三日執行完畢出監，詎仍
    不知悔改。其於八十八年九月底某日，在臺北縣新莊市某地，拾獲甲○○所遺失
    並經影印之身分證影本一張（遺失、時間地點不詳），竟意圖為自己不法所有，
    將該遺失物侵占入己。嗣於同年十月二十三日，持上開甲○○身分證影本，至臺
    北縣三重市○○路○段五一一號事事通通訊有限公司（下稱事事通公司），向該
    公司店長丙○○佯稱受朋友委託申請行動電話，遂冒用甲○○名義申請中華電信
    公司0000000000號行動電話門號，偽造「甲○○」署押二枚於中華電
    信股份有限公司行動電話業務租用申請書（下稱中華電信公司行動電話申請書）
    ，同時填寫甲○○個人年籍資料及帳單地址，向中華電信公司租得000000
    0000號行動電話號碼，並取得上開門號之ＳＩＭ卡一張（未扣案）。乙○○
    旋即意圖為自己不法之利益，基於概括犯意，將上開ＳＩＭ卡插入其所有之行動
    電話後，自八十八年十月廿五日起至同年十一月三十日止，連續在台北縣市內撥
    打電話，使中華電信公司誤以為係甲○○申請之行動電話門號，而同意行動電話
    通訊服務，並將使用電話費記錄在甲○○帳目上，其即藉此取得使用行動電話通
    信免付費之不法利益，共計獲得新臺幣（下同）四萬二千二百九十元之不法利益
    ，足生損害於甲○○、事事通公司及中華電信公司。嗣因甲○○接獲電信費帳單
    ，始報警循線查悉上情。
二、案經交通部電信總局函送臺灣板橋地方法院檢察署檢察官偵查起訴。
    理  由
一、右揭犯罪事實，業據被告乙○○迭於檢察官偵查中及本院審理時坦承不諱，核與
    被害人甲○○、證人即事事通公司店長丙○○、店員王芬蘭於警訊及偵查中證述
    之情形相符，並有中華電信公司行動電話申請書影本一張附卷可資佐證。又查，
    0000000000號行動電話門號自八十八年十月廿五日申裝起至同年十一
    月三十日拆機止，其電信費金額共計四萬二千二百九十元之情，亦有中華電信公
    司臺灣北區電信分公司三重營業處八十九年九月二十一日重營字第八九Ｃ０七０
    ００二九號函文一份附卷可稽。被告雖辯稱證人丙○○知悉其冒用他人名義申請
    行動電話，其未填寫中華電信公司行動電話申請書云云，惟證人丙○○否認上情
    ，參諸被告與證人並非熟識（見偵查卷第四頁背面），證人殊無明知上情而冒觸
    犯法律風險之必要，又被告於警訊中矢口否認冒用甲○○名義申請行動電話，嗣
    因證人指認始坦承犯行，被告所辯應係事後挾怨報復之詞，難以採信。況縱令證
    人知悉上情，亦無礙於被告前揭犯行之成立，本件事證明確，被告犯行堪以認定
    ，應依法論科。
二、核被告乙○○所為，係犯刑法第三百三十七條之侵占遺失物罪、第二百十六條、
    第二百十條之行使偽造私文書罪及第三百三十九條第二項之詐欺得利罪。被告所
    犯偽造私文書之低度行為應為行使偽造私文書之高度行為所吸收，又偽造署押之
    行為係偽造文書行為之一部，均不另論罪。公訴人認為被告使用以甲○○名義申
    請之行動電話，係犯電信法第五十六第一項之規定，容有未洽，起訴法條應予變
    更。又被告多次詐欺得利犯行，時間緊接，所犯構成要件亦復相同，顯係基於概
    括犯意為之，應依連續犯之規定論以一罪並依法加重其刑。被告所犯上開三罪間
    ，有方法結果之關係，為牽連犯，應從一重之行使偽造私文書罪處斷。公訴人雖
    就被告拾獲被害人甲○○所有之身分證影本一張之侵占遺失物犯行，漏未起訴，
    惟該部分與起訴部分具有牽連犯之裁判上一罪關係，為起訴效力所及，本院自得
    一併審理。又被告前於八十六年、八十七年間，先後觸犯竊盜罪、槍砲彈藥刀械
    管制條例案件，分別經本院判處有期徒刑一年、三月確定，經合併定執行刑為一
    年二月，於八十八年一月二十一日入監執行，於八十八年六月三日執行完畢出監
    ，有臺灣高等法院檢察署檢察署刑案紀錄簡覆表在卷可稽，其於前案有期徒刑執
    行完畢後，五年以內再犯本件之罪，係累犯，應依刑法第四十七條之規定，遞加
    重其刑。爰審酌被告昧貪圖便，盜用他人名義之行動電話門號，對被害人造成損
    害，及犯罪後坦承犯行之態度、與其等盜用行動電話所得不法利益之多寡等一切
    情狀，量處如主文所示之刑。
三、偽造之中華電信公司行動電話申請表上之「甲○○」署押二枚，係被告偽造之署
    押，不問屬於犯人與否，應依刑法第二百十九條規定沒收之；另行動電話ＳＩＭ
    卡（門號為0000000000號）一張，雖未扣案，然係被告所有，因係供
    犯詐欺得利犯行所用之物，業據其供明在卷，應依刑法第三十八條第一項第二款
    規定沒收之。至於扣案偽造之中華電信公司行動電話申請表一張，被告持此委託
    事事通公司向中華電信公司申請行動電話門號，雖係被告持以犯罪所用之物，然
    非被告所有，依刑法第三十八條第三項規定，自不得宣告沒收，附此敘明。
據上論斷，應依刑事訴訟法第二百九十九條第一項前段、第三百條，刑法第五十六條
、第三百三十七條、第二百十六條、第二百十條、第三百三十九條第二項、第一項、
第二百十九條、第五十五條、第四十七條、第三十八條第一項第二款，罰金罰鍰提高
標準條例第一條前段，判決如主文。
本案經檢察官方伯勳到庭執行職務
中      華      民      國      八十九      年     十     月   二十六   日
                                      臺灣板橋地方法院刑事第六庭
                                          法  官  侯  志  融
右正本證明與原本無異
如不服本判決應於送達後十日內向本院提出上訴狀
                                          書記官  陳  淑  芳
中      華      民      國      八十九      年     十     月   三十一   日
附錄本案論罪科刑法條全文：
刑法第三百三十七條
意圖為自己或第三人不法之所有，而侵占遺失物、漂流物或其他離本人所持有之物者
，處五百元以下罰金。
刑法第二百十六條
行使第二百十條至第二百十五條之文書者，依偽造、變造文書或登載不實事項或使登
載不實事項之規定處斷。
刑法第二百十條
偽造、變造私文書，足以生損害於公眾或他人者，處五年以下有期徒刑。
刑法第三百三十九條
意圖為自己或第三人不法之所有，以詐術使人將本人或第三人之物交付者，處五年以
下有期徒刑、拘役或科或併科一千元以下罰金。
以前項方法得財產上不法之利益或使第三人得之者亦同。
前二項之未遂犯罰之。


司法院資訊處製作；財團法人民間司法改革基金會備份。
